# 求助陈版主，合并范围的考虑。

提问人：liuweisheng 时间：2020-01-05 15:23:09
A、B、C公司为D公司股东，B为合伙企业（合伙人全部为A公司员工），D公司董事会 5 人，A公司派 2 两人，B公司派两人，C公司一人。董事会普通决议1/2以上，特别决议2/3以上。A公司和B公司派出董事有一致行动人协议，那么是A还是B公司能把D公司列入合并范围？

回答人：chenyiwei
考虑：一致行动协议的具体内容，如果两方意见不一致则以谁的意见为准；各股东对D公司的股权比例各为多大。